臺灣高雄地方法院民事裁定
108年度消債更字第231號
聲  請  人  石芳蘇即石曉祺
0000000000000000

0000000000000000

0000000000000000

0000000000000000

上列當事人因消費者債務清理事件聲請更生，本院裁定如下：
    主  文
聲請人石芳蘇即石曉祺自中華民國一百零八年十月二十二日下午
四時起開始更生程序。
命司法事務官進行本件更生程序。
    理  由
一、聲請意旨略以：伊無力清償債務，曾向本院聲請前置調解但
    不成立，爰聲請准予更生等語。   
二、按債務人不能清償債務或有不能清償之虞者，得依本條例所
    定更生或清算程序，清理其債務。債務人無擔保或無優先權
    之本金及利息債務總額未逾新臺幣（下同）12,000,000元者
    ，於法院裁定開始清算程序或宣告破產前，得向法院聲請更
    生。法院開始更生程序之裁定，應載明其年、月、日、時，
    並即時發生效力。法院裁定開始更生或清算程序後，得命司
    法事務官進行更生或清算程序，必要時得選任律師、會計師
    或其他適當之自然人或法人一人為監督人或管理人。消債條
    例第3 條、第42條第1 項、第45條第1 項及第16條第1 項分
    別定有明文。
三、經查：
㈠、聲請人前於民國108年5月22日提出債權人清冊，向本院聲請
    調解債務清償方案，經本院108年度司消債調字第246號受理
    ，於108年6月19日調解不成立，聲請人於108年6月28日具狀
    聲請更生等情，業經本院依職權調閱上開調解卷宗核閱無訛
    。
㈡、聲請人於105年度至107年度均無申報所得，名下無財產，雖
    有三商美邦人壽保單，惟無解約金（已扣除保單借款174,94
    1元），而新光人壽保單部分，則非要保人；又聲請人自陳1
    06年1月至108年4月20日止，擔任臨時代班人員，106年、10
    7年領取之薪資各為192,000元，108年1月至4月20日則共計5
    6,000元，嗣自108年4月23日起於春夏秋冬有限公司擔任工
    時代班人員，時薪150元，108年4至6月平均每月收入約18,2
    02元【計算式：（18,000＋18,303＋18,303）÷3＝18,202】，
    前於108年4月24日向三商美邦人壽保單借款17萬元，業用於
    償還民間債權人陳忴熲50,000元、曾郁璇80,000元、呂雅琪
    40,000元，現未領取任何補助等情，有財政部高雄國稅局10
    5年至107年綜合所得稅各類所得資料清單及財產歸屬資料清
    單【本院108年度司消債調字第246號卷（下稱調卷）第7至8
    頁、第10至11頁】、財產及收入狀況說明書（本案卷第3頁
    ）、債權人清冊（本案卷第4至5頁）、戶籍謄本（調卷第9
    頁）、勞工保險被保險人投保資料表（調卷第5至6頁）、個
    人商業保險查詢結果表（本案卷第47頁）、財團法人金融聯
    合徵信中心前置協商專用債權人清冊（調卷第25至27頁）、
    信用報告（調卷第28至29頁）、新竹縣政府函（本案卷第21
    頁）、高雄市政府都市發展局函（本案卷第16頁）、在職證
    明書（本案卷第24頁）、薪資表（本案卷第25頁）、春夏秋
    冬有限公司函（本案卷第17頁）、聲請人108年7月24日陳報
    狀（本案卷第22頁）、存簿（調卷第19至20頁、本案卷第26
    至27頁）、郵政跨行匯款申請書（本案卷第42至44頁）、三
    商美邦人壽保險股份有限公司函（本案卷第53頁）、新光人
    壽保險股份有限公司陳報狀（本案卷第51至52頁）等附卷可
    證。則在別無其他資料可認聲請人有其他收入之情形下，以
    其108年4至6月平均每月收入18,202元核算現在償債能力之
    基礎，堪認妥適。然聲請人任職時間未久，日後於執行更生
    階段如有出現其他事證，仍可依其情形調整其收入數額之認
    定，附此敘明。
㈡、關於聲請人個人日常必要支出部分，聲請人主張單獨租屋居
    住，每月租金6,000元，並提出租賃契約（調卷第21至24頁
    ）在卷可稽。惟按債務人必要生活費用，以最近一年衛生福
    利部或直轄市政府所公告當地區每人每月最低生活費1.2倍
    定之，消債條例第64條之2第1項定有明文。本院參酌衛福部
    社會司所公告108年度高雄市最低生活費為13,099元，又該
    最低生活費用之標準，係照當地最近1年平均每人消費支出6
    0％，依其基準之家庭收支調查報告調查表格式所示有關經常
    性支出之調查項目，其原即包括利息支出、食品、衣著、房
    租及水費、電費、醫療保健、交通、娛樂、教育等基本生活
    需求。本院認在聲請人並無特殊需求，應以此最低生活費之
    1.2倍即15,719元認係其個人必要生活費用。
㈢、承上，聲請人目前每月平均收入約18,202元，扣除個人必要
    支出15,719元後，剩餘2,483元，而聲請人目前負債總額為3
    ,549,019元（調卷第46至57頁、第62頁，包括：台北富邦銀
    行、中國信託銀行、國泰世華銀行、花旗銀行、聯邦銀行、
    遠東銀行、玉山銀行、凱基銀行、台新銀行），以每月所餘
    逐年清償，至少須約119年（計算式：3,549,019÷2,483÷12≒
    119）始能清償完畢，應認其已不能清償債務。此外，聲請
    人無擔保或無優先權之債務總額未逾12,000,000元，且無消
    債條例第6條第3項、第8條或第46條各款所定駁回更生聲請
    之事由存在。則聲請人聲請更生為有理由，應予准許，爰命
    司法事務官進行本件更生程序。
四、依消債條例第11條第1 項、第45條第1 項、第16條第1 項，
    裁定如主文。
中　　華　　民　　國　 108　　年　　10　　月　　22　　日
              　　民事庭　　法　官　賴寶合
以上正本係照原本作成。
本裁定不得抗告。
中　　華　　民　　國　 108　　年　　10　　月　　22　　日
  　                        書記官　胡美儀